---
title: "Finale_Sample_Covid"
author: "Ons Hosni-Amine Marouen-Touati Rayen - Joudi Omar -Mouhli Aziz"
date: "29/04/2020"
output: html_document
---

```{r setup, include=FALSE}
knitr::opts_chunk$set(
	echo = TRUE,
	message = FALSE,
	warning = FALSE
)
```


## Importing Librairies : 


```{r }
library(tidyverse)
library(ggplot2)
library(readr)
library(shinythemes)
library(magrittr)
library(ggpubr)
library(leaflet)
library(FactoMineR)
library(devtools)
library(ggplot2)
library(factoextra)
library(NbClust)
```


# Import Data : 

* Covid-19 Cases (confirmed-deaths-recovered) :

```{r pressure}
## Covid-19 Cases data: Updates every night 
url1<-"https://data.humdata.org/hxlproxy/api/data-preview.csv?url=https%3A%2F%2Fraw.githubusercontent.com%2FCSSEGISandData%2FCOVID-19%2Fmaster%2Fcsse_covid_19_data%2Fcsse_covid_19_time_series%2Ftime_series_covid19_confirmed_global.csv&filename=time_series_covid19_confirmed_global.csv"
conf<-read.csv(url1, stringsAsFactors =F) #Confirmed Cases

url2<-"https://data.humdata.org/hxlproxy/api/data-preview.csv?url=https%3A%2F%2Fraw.githubusercontent.com%2FCSSEGISandData%2FCOVID-19%2Fmaster%2Fcsse_covid_19_data%2Fcsse_covid_19_time_series%2Ftime_series_covid19_deaths_global.csv&filename=time_series_covid19_deaths_global.csv"
death<-read.csv(url2, stringsAsFactors =F) #Death Cases

url3<-"https://data.humdata.org/hxlproxy/api/data-preview.csv?url=https%3A%2F%2Fraw.githubusercontent.com%2FCSSEGISandData%2FCOVID-19%2Fmaster%2Fcsse_covid_19_data%2Fcsse_covid_19_time_series%2Ftime_series_covid19_recovered_global.csv&filename=time_series_covid19_recovered_global.csv"
rec<-read.csv(url3, stringsAsFactors =F) #Recovered Cases 

```

* Population dataset for different countries : 

```{r}

population<-read.csv("data/pop.csv",stringsAsFactors =F) 

```

* Age dataset (65 and above) :

```{r}
## Age data (65 and above)
Age<-read.csv("data/age.csv",sep=",",header=FALSE, stringsAsFactors =F) 
##elimination des 3 premiers lignes et on prend seulement le country et le pourcentage >=65ans en 2018
Age<-Age %>%
  select(V1,V63)
Age<-Age[-1:-3,]
colnames(Age)<-c("country","pop_percent")

```

## Data Cleaning : 

```{r}
#rename columns 
#on change le format date pour les data "confirmed / death / recovered" et on change le nom des colonnes.
colnames(conf)<-as.Date(gsub("X","",colnames(conf)),"%m.%d.%y") #Confirmed
colnames(conf)[1:4]<-c("Region","country","lat","lon")



colnames(death)<-as.Date(gsub("X","",colnames(death)),"%m.%d.%y") #Deaths
colnames(death)[1:4]<-c("Region","country","lat","lon")

colnames(rec)<-as.Date(gsub("X","",colnames(rec)),"%m.%d.%y") #Recovered
colnames(rec)[1:4]<-c("Region","country","lat","lon")
```

## Data Visualization for shinyapp : 
*** The output of the graphs will be in the shinyApp

1. Country_level graph of total cases :
```{r}

graph1<- function (Countryname){
  
Country<-as.character(Countryname)

a<-conf%>%
  filter(country==Country)%>%
  summarise_if(is.numeric, funs(sum))
a<-a[,-1:-2]

b<-death%>%
  filter(country==Country)%>%
  summarise_if(is.numeric, funs(sum))
b<-b[,-1:-2]

c<-rec%>%
  filter(country==Country)%>%
  summarise_if(is.numeric, funs(sum))
c<-c[,-1:-2]

g<-rbind("date"=colnames(a),"confirmed"=a,"death"=b,"recovered"=c)

gg<-as.data.frame(t(g))
gg$date<-as.Date(as.character(gg$date))
gg$confirmed<-as.numeric(as.character(gg$confirmed))
gg$death<-as.numeric(as.character(gg$death))
gg$recovered<-as.numeric(as.character(gg$recovered))

ggplot(gg,aes(x=date))+
  geom_line(aes(y=confirmed, col="confrimed"))+
  geom_line(aes(y=death, col="death"))+
  geom_line(aes(y=recovered, col="recovered"))+
  scale_x_date(breaks = function(x) seq.Date(from = min(x), 
                                             to = max(x), 
                                             by = "20 days"))+
  labs(x="Date",y="Total number of cases",
       title=paste("Graph of Covid-19 numbers in ",Country))

}






```

2. Country_level graph of only active cases :

```{r}

graph4<- function (Countryname){

Country<-as.character(Countryname) 

a<-conf%>%
    filter(country==Country)%>%
    summarise_if(is.numeric, funs(sum))
  a<-a[,-1:-2]
  
  b<-death%>%
    filter(country==Country)%>%
    summarise_if(is.numeric, funs(sum))
  b<-b[,-1:-2]
  
  c<-rec%>%
    filter(country==Country)%>%
    summarise_if(is.numeric, funs(sum))
  c<-c[,-1:-2]
  
  g<-rbind("date"=colnames(a),"confirmed"=a,"death"=b,"recovered"=c)
  
  gg<-as.data.frame(t(g))
  gg$date<-as.Date(as.character(gg$date))
  gg$confirmed<-as.numeric(as.character(gg$confirmed))
  gg$death<-as.numeric(as.character(gg$death))
  gg$recovered<-as.numeric(as.character(gg$recovered))
  
  gg<-gg%>%
    mutate("Active"=confirmed-death-recovered)
  
ggplot(gg,aes(x=date, y=Active))+
    geom_line(color='green', size=1)+
    scale_x_date(breaks = function(x) seq.Date(from = min(x), 
                                               to = max(x), 
                                               by = "20 days"))+
    labs(x="Date",y="Total number of Active cases",
         title=paste("Graph of Covid-19 Active cases in ",Country))
}

```

3. Global map data : 

```{r}

#on choisit les 4 premiers colonnes de la data conf (region/country/lat/lon)
map<-conf[,1:4]
View(map)
#on ajoute une fonction qui ajoute le nombre total confirmed ,death et size au map pour chaque country
map<-map %>%
  mutate("confirmed"=conf[,ncol(conf)]) %>%
  mutate("death"=death[,ncol(death)]) %>%
  mutate("size"=log(confirmed)) %>%
  na.omit() %>%
  filter(size>0)

View(map)


map1<- leaflet() %>% 
  addProviderTiles("CartoDB") %>% 
  addCircleMarkers(data =map, radius = ~size,color = "Red", 
  label= ~ paste0(country ," ",Region ,
                  " Confirmed Cases= ",confirmed," Death=", death))
map1
```


## Preparation of the dataset :

### Data Manipulation for Clustering :


```{r}

# n prend comme variable region ,country et la derniere date
n<-conf[-3:-(ncol(conf)-1)] 
colnames(n)[3]<-"confirmed"

#on ajoute la variable death
n$death<-death[,ncol(death)]
#on fait group by pour regrouper les repetitions
n_data<-n %>%
       group_by(country) %>%
       summarise(conf=sum(confirmed),death=sum(death))

## new data adding for analysis

#on prend les informations de 2019
population<-population %>%
  filter(Time==2019)
#on va etudier les variables popmale, popfemale et poptotal
pop<-population[,7:9]
#pour qu'on puisse concatiner n_data et pop il faut avoir une variable similaire location et country donc il faut ajuster
pop$country<-population$Location
for (i in 1:nrow(pop)){
  if(pop[i,4]=="Iran (Islamic Republic of)"){
    pop[i,4]="Iran"
  
  }
  else if(pop[i,4]=="United States of America"){
    pop[i,4]="US"
  }        

}
#la concaténation
### final clustering data
cl_data<-left_join(n_data,pop, by='country') %>% na.omit()
str(cl_data)
```




```{r}
#Pour centrer et reduire la data il faut enlever la variable qualitative country
scaled<-scale(cl_data[-1])
```


## Optimal number of clusters : 

```{r}
nc2 <- NbClust(scaled, min.nc=2, max.nc= 10, method="ward.D")

barplot(table(nc2$Best.n[1,]), xlab="Number of clusters")
## on constate a partir de method ward qu'on a 3 classes
```

```{r, fig.height=7, fig.width=16}
d=dist(scaled, method="euclidian") 
hc1= hclust(d, method="ward.D")
hc1
plot(hc1, hang=-1, labels=cl_data$country)
hc1$height
#Selon cette représentation, la classification peut être faire en 2 ou 3 
```

```{r}
#Visualisation de l'effet coude 
inertie= sort(hc1$height, decreasing = TRUE)
plot(inertie[1:10], type="b", xlab="nombre de classes",ylab="inertie")

#Le CAH suggère 3 classes 

```

```{r}

fviz_nbclust(scaled, hcut, method = "silhouette", k.max = 10) + theme_minimal() + ggtitle("The Silhouette Plot for CAH")
fviz_nbclust(scaled, kmeans, method = "silhouette", k.max = 10) + theme_minimal() + ggtitle("The Silhouette Plot for kmeans")
#la methode hierarchique donne 3 classes or que kmeans donne 2 classes
#Nous allons maintenant appliquer trois méthodes de classification ensemble: hierarchique CAH, kmeans et diana. 
#Calculer pour chaque classification les indices de validités et essayer de retrouver le nombre 
# de classes optimales 


# Utiliser le package clValid pour déterminer la méthode de classification
# optimal ainsi que le nb de classes
library(clValid)
library(cluster)
stab <- clValid(scaled, 2:6, clMethods = c("hierarchical", "kmeans", "diana"), validation = "stability")
stab
summary(stab)
plot(stab)
#indice de validation
intern=clValid(scaled,2:6,clMethods = c("hierarchical", "kmeans", "diana"),
               validation="internal")
summary(intern)
#a partir de l'indice de stabilité on choisit la methode hierarchique
```

## Kmeans Clustering : 


```{r, fig.height=8, fig.width=16}

### K means clustering: Which countries are more similar ??
 

cl<-kmeans(scaled,3)
cl
cl_data$cluster<-as.factor(cl$cluster)

g2<-cl_data%>%
  arrange(desc(conf)) %>%
  top_n(20,conf)

g3<-cl_data%>%
  arrange(desc(death)) %>%
  top_n(20,death) 

graph2<-ggplot(g2,aes(x=PopTotal,y=conf,col=cluster))+
  geom_text(aes(label=country))+
  scale_y_continuous(breaks = seq(from=0, to=max(g2$conf), by=50000))+
  scale_x_continuous(breaks=seq(from=0, to=(max(g2$PopTotal)), by=500000))+
  labs(x="Total Population", y="Confirmed Cases", 
       title="Clustering based on Confirmed cases and population")
graph2

graph3<-ggplot(g3,aes(x=PopTotal,y=death,col=cluster))+
  geom_text(aes(label=country))+
  scale_y_continuous(breaks = seq(from=0, to=max(g3$death), by=5000))+
  scale_x_continuous(breaks=seq(from=0, to=(max(g3$PopTotal)), by=500000))+
  labs(x="Total Population", y="Death Cases", 
       title="Clustering based on Deaths and population")
graph3

final_graph<-ggarrange(graph2,graph3, nrow=1)
final_graph
 
```
* Présentation graphique avec une ACP : (PCA Analysis)
```{r}

##  PCA Analysis: What are the important factors in Covid19 ?

dat1<-left_join(n_data,pop, by='country') %>% na.omit()

for (i in 1:nrow(Age)){
  
  if(pop[i,4]=="Iran, Islamic Rep."){
    pop[i,4]="Iran"
  } 
 
  else if(pop[i,4]=="United States"){
    pop[i,4]="US"
  }        
  
}
##PCA
dat2<-left_join(dat1,Age, by='country') %>% na.omit()
dat2<-dat2 %>%
  arrange(conf) %>%
  top_n(50,conf)

dd<-dat2[-1]

scaled2<-scale(dd)

## Performing PCA on the scaled data
pc <- prcomp(scaled2)
## kmeans 
mink <- 2
maxk <- 15
within  <- numeric(maxk-mink)
for (k in maxk:mink) {
  cll <- kmeans(scaled2, k, nstart=20)
  within[k-1]  <- cll$tot.withinss
}
SS <- data.frame(withinss=within, k=mink:maxk)

ggplot(SS) +
  geom_line(aes(x=k, y=withinss)) +
  labs(x="Number of clusters", y="Total within-group SS")
## 3 is good
clkm<- kmeans(scaled2, 3, nstart=20)

pcgraph<-as.data.frame(pc$x[,1:2])
pcgraph$country<-dat2$country
pcgraph$cluter<-as.factor(clkm$cluster)

graph_pca<-ggplot(pcgraph) +
  geom_text(aes(x=PC1, y=PC2, label=country, col=cluter)) +
  annotate(geom="segment", arrow=arrow(), x=0, y=0,
           xend=pc$rotation[,1], yend=pc$rotation[,2]) +
  annotate(geom="text", x=pc$rotation[,1], y=pc$rotation[,2],
           label=rownames(pc$rotation))

graph_pca
```






